【裁判字號】    99,抗,282
【裁判日期】    991123
【裁判案由】    聲請撤銷緩刑
【裁判全文】
臺灣高等法院高雄分院刑事裁定           99年度抗字第282號
抗  告  人
即 受 刑人    蘇萬置
上列受刑人因聲請撤銷緩刑案件，不服臺灣高雄地方法院99年度
撤緩字第22號中華民國99年9 月13日第一審裁定，提起抗告，本
院裁定如下：
    主  文
抗告駁回。
    理  由
一、抗告意旨略以：抗告人蘇萬置（下稱抗告人）自99年初即有
    腰痛及雙腳不適之情形，至同年5 月疼痛加劇，雙腳不良於
    行，抗告人乃至高雄榮總做核磁共振檢查結果，發覺第4 、
    5 腰椎神經壓迫所引起，抗告人因顧慮開刀住院期間無人照
    顧年邁眼瞎之母親，乃遲未開刀治療，惟每週持續推拿之物
    理治療，有高雄榮總診斷証明書可證，抗告人雖病情嚴重，
    仍每月準時向觀護人報到，於同年6 月報到時，觀護人見抗
    告人雙腳不良於行，短期內確實無法到高雄縣身心障礙福利
    中心做勞動服務，顯然無法在99年6 月30日前之期限內完成
    80小時之義務勞動，乃囑咐抗告人具狀向檢察官聲請展延義
    務勞動之期限，卻遭檢察官駁回，抗告人隨即以電話向執行
    書記官請示補救方法，未獲明確答覆。抗告人再親自向觀護
    人辦公室報到，表示願繼續接受義務勞動，觀護人表示暫時
    不必去高雄縣身心障礙福利中心做勞動服務，等候法院通知
    ，其會向執行檢察官說明，有觀護人林復典可資查證。原裁
    定認抗告人經合法通知無正當理由未繼續履行義務勞務，而
    裁定撤銷緩刑宣告，自有未當，爰提起抗告，請求撤銷原裁
    定，准抗告人展延期限，繼續提供未完成之義務勞務等語。
二、按刑法關於撤銷緩刑宣告之條文，業於98年5 月19日修正公
    布，並於98年9 月1 日施行。而就修正施行後之法律適用，
    刑法施行法第6 條之1 第2 項特此明定：「於中華民國98年
    5 月19日刑法修正施行前，受緩刑之宣告，98年5 月19日修
    正刑法施行後，仍在緩刑期內者，適用98年5 月19日修正施
    行之刑法第75條、第75條之1 及第76條規定。」查本件受刑
    人蘇萬置因犯公共危險案件，經臺灣高雄地方法院以97年度
    交簡上字第217 號判處上訴駁回（原審簡易庭判處有期徒刑
    5 月），緩刑3 年，並應向公庫支付新臺幣6 萬元、向臺灣
    高雄地方法院檢察署檢察官指定之公益團體、地方自治團體
    或社區提供80小時之義務勞務，緩刑期間內付保護管束，於
    民國97年11月18日確定等情，有該判決書及臺灣高等法院被
    告前案紀錄表各1 份附卷可稽，此部分事實堪以認定。本件
    受刑人既係於上開刑法修正施行前受緩刑宣告，且修正施行
    後仍在緩刑期內（緩刑期間至100 年11月17日屆滿），則依
    前揭法條規定，本件撤銷緩刑之聲請，自應適用98年5 月19
    日修正施行後即現行刑法第75條、第75條之1 及第76條規定
    ，核先敘明。次按受緩刑之宣告，而違反第74條第2 項第1
    款至第8 款所定負擔情節重大者，足認原宣告之緩刑難收其
    預期效果，而有執行刑罰之必要者，得撤銷其緩刑宣告，刑
    法第75條之1 第1 項第4 款定有明文。又得否撤銷緩刑之宣
    告，除須符合刑法第75條之1 第1 項各款之要件外，另賦予
    法院決定撤銷與否之權限，亦即由法院審核是否符合「足認
    原宣告之緩刑難收其預期效果，而有執行刑罰之必要」。故
    法官應本於合目的性之裁量，妥適審酌被告所犯前後數罪間
    ，關於法益侵害之性質、再犯之原因、違反法規範之情節是
    否重大、被告主觀犯意所顯現之惡性及其反社會性等情節，
    是否已使前案原為促使惡性輕微之被告或偶發犯、初犯改過
    自新而宣告之緩刑，已難收其預期之效果，而確有執行刑罰
    之必要。
三、經查，抗告人即受刑人（下稱受刑人）因犯公共危險案件，
    經臺灣高雄地方法院以97年度交簡上字第217 號判處上訴駁
    回（原審簡易庭判處有期徒刑5 月），緩刑3 年，並應向公
    庫支付新臺幣6 萬元、向臺灣高雄地方法院檢察署檢察官指
    定之公益團體、地方自治團體或社區提供80小時之義務勞務
    ，緩刑期間內付保護管束，於民國97年11月18日確定等情，
    有上開刑事判決及臺灣高等法院被告前案紀錄表各1 件附卷
    可稽。又案經移送臺灣高雄地方法院檢察署檢察官執行後，
    經該署檢察官通知受刑人報到並遵期履行，惟受刑人僅執行
    義務勞務13.5小時，且自98年10月起即未再到場履行義務勞
    務，嗣因受刑人孤貧，故將履行期延長至99年6 月30日止，
    然受刑人經臺灣高雄地方法院檢察署於99年3 月19日以99年
    雄檢惠丁98報護勞20字第38464 號函通知受刑人稱「台端緩
    起訴處分義務勞務尚未履行完畢，特此通知，請儘速至高雄
    縣身心障礙福利中心報到並履行義務勞務，嗣後如再有違誤
    ，將依法辦理撤銷緩起訴處分，請查照。台端緩起訴應履行
    期間至99年6 月30日止，依規定應於上開期間完成義務勞務
    80小時，若再延誤致無法於上開期限內完成，本署將依法處
    理」等語（見99年度執聲字第2335號第16頁），受刑人於99
    年3 月22日收受上開函文，有送達證書可稽（見上開卷第17
    頁），其仍無正當理由而未繼續履行該負擔乙節，有上開臺
    灣高雄地方法院檢察署函文、98年9 月28日義務勞務監控表
    、高雄縣身心障礙福利服務中心99年5 月緩起訴執行報告各
    1 紙在卷可憑，原審認受刑人無故不履行緩刑所定之義務負
    擔，已足認其違反情節重大，且亦無從再預期受刑人將會恪
    遵相關法令規定，認為原宣告之緩刑難收預期效果，而有執
    行刑罰之必要，是聲請人即執行檢察官依刑法第75條之1第1
    項第4 款之規定聲請撤銷緩刑之宣告，經核並無不合，因而
    裁定撤銷受刑人緩刑之宣告。經核並無不合，抗告人以腰痛
    及雙腳不適為由，請求再次展延義務勞務之期限，經台灣高
    雄地方法院檢察署以雄檢惠崑第59889 號函駁回其聲請，抗
    告人置之不理，未於99年6 月30日之限期內完成80小時之義
    務勞務，已符合「足認原宣告之緩刑難收其預期效果，而有
    執行刑罰之必要」，抗告人執此提起抗告，為無理由，應予
    駁回。
四、依刑事訴訟法第412 條，裁定如主文。
中    華    民    國    99    年    11    月    23    日
                刑事第五庭  審判長法  官  曾永宗
                                  法  官  任森銓
                                  法  官  鍾宗霖
以上正本證明與原本無異。
不得抗告。
中    華    民    國    99    年    11    月    23    日
                                  書記官  陳武悅

司法院資訊處製作；財團法人民間司法改革基金會備份。
